【裁判字號】    97,消債更,686
【裁判日期】    971230
【裁判案由】    更生事件
【裁判全文】
臺灣臺中地方法院民事裁定           97年度消債更字第686號
聲請人  甲○○
上列當事人因消費者債務清理事件聲請更生，本院裁定如下：
    主  文
更生及保全之聲請均駁回。
聲請費用由聲請人負擔。
    理  由
一、按債務人不能清償債務或有不能清償之虞者，得依本條例所
    定更生或清算程序，清理其債務，消費者債務清理條例第３
    條定有明文。又聲請更生或清算不合程式或不備其他要件者
    ，法院應以裁定駁回之，但其情形可以補正者，法院應定期
    間先命補正，復為同條例第８條所明定。
二、查本件債務人向本院聲請更生，雖主張：其有不能清償債務
    情事，前已提出債權人清冊，以書面向最大債權金融機構請
    求共同協商債務清償方案，惟其所提出之前置協商退件通知
    函所載，聲請人係因「申請文件不符規定」，始為國泰世華
    銀行於９７年５月８日發函通知退件，並請聲請人備齊文件
    再為申請。而經本院函詢國泰世華銀行結果，該行亦表示經
    查聲請人並未曾依銀行公會債務協商機制及消費者債務清理
    條例之規定，聲請為前置協商程序，有該銀行９７年１１月
    １２日之陳報狀附卷可憑。從而，尚難認本件聲請人已遵循
    消費者債務清理條例第１５１條第１項規定，先與全體金融
    機構債權人完成債務協商程序。
三、又消費者債務清理條例之目的在調整債務人與債權人及其他
    利害關係人之權利義務關係，保障債權人之公平受償，謀求
    消費者經濟生活之更生及社會經濟之健全發展，就債務人有
    無不能清償之情事一節，依債務人陳報之財務狀況總債務約
    新台幣（下同）７７０２４３元，每月薪資收入約４萬元，
    依目前金融機構所提供１８０期無息攤還之條件，債務人每
    月清償４２７９元，即可足額償還其債務，且清償數額僅佔
    每月薪資約１／１０，尚不及強制執行實行扣薪１／３之比
    例，與其更生方案所定還款金額５０００元亦相距不遠，債
    務人正值年輕力壯，亦有穩定收入，若節制開銷，必能全數
    清償。是以本件債務人應無不能清償債務之情事。
四、綜上所述，本件債務人聲請更生，既未遵循消費者債務清理
    條例第１５１條第１項之規定先行債務協商，又不符合消費
    者債務清理條例第３條所定要件，且上開欠缺又屬無從補正
    ，依上說明，自應駁回其聲請，爰裁定如主文。
五、本件更生之聲請既經駁回，其保全處分之請求，已無必要，
    應併予駁回。
中    華    民    國    97    年    12    月    30    日
                        民事庭法  官  劉正中
上為正本係照原本作成
如不服本裁定，應於裁定送達後10日內，以書狀向本院提出抗告
，並繳納抗告費新臺幣1千元
中    華    民    國    97    年    12    月    30    日
                              書記官  林世佳


司法院資訊處製作；財團法人民間司法改革基金會備份。
